【裁判字號】    98,聲,791
【裁判日期】    980819
【裁判案由】    返還提存物
【裁判全文】
臺灣桃園地方法院民事裁定               98年度聲字第791號
聲  請  人  中國信託商業銀行股份有限公司
法定代理人  乙○○
相  對  人  甲○○
上列當事人間聲請返還提存物事件，本院裁定如下：
    主  文
本院九十五年度存字第一九０一號提存事件聲請人所提存之擔保
金新台幣壹拾萬元（93年度甲類第7 期中央政府建設公債債票）
，准予返還。
    理  由
一、本件聲請人業依銀行法及金融機構合併法規定，於民國96年
    9月8日合併花蓮區中小企業銀行股份有限公司（下稱花蓮企
    銀），聲請人為合併後之存續公司，依法概括承受花蓮企銀
    之權利義務，有聲請人提出之行政院金融監督管理委員會96
    年7月26日金管銀(六)字第09600285840號函在卷可稽，是以
    ，原屬花蓮企銀之權利義務，自應由聲請人繼續享有或負擔
    ，合先敘明。
二、本件聲請意旨略以：當事人間假扣押事件事件，聲請人依鈞
    院95年度裁全字第2599號民事裁定以95年度存字第1901號提
    存書提存面額新台幣（下同）100,000 元之93年度甲類第7
    期中央政府建設公債債票為擔保，對相對人財產實施假扣押
    ，經鈞院以95年度執全字第1627號假扣押執行事件受理在案
    。嗣因執行標的物與鈞院95年度執全字第63號假扣押強制執
    行事件相同而併入該案辦理，復因該執行標的物經鈞院95年
    度執字第36410 號強制執行事件拍定並經製作分配表分配金
    額，而聲請人未獲受償任何金額，是該假扣押執行程序業已
    終結。茲因前開假扣押事件業已終結，供擔保之原因消滅，
    聲請人已定21日期限以鈞院98年度聲字第269 號通知行使權
    利函催告相對人行使權利而未行使，爰依民事訴訟法第104
    條第1 項第3 款之規定聲請返還提存物，並提出本院95年度
    存字第1901號提存書、95年度裁全字第2599號民事裁定、95
    年4 月17日桃院木執95年執全威字第1627號民事執行處函、
    95年度執字第36410 號強制執行金額計算書分配表、98年度
    聲字第269 號通知行使權利函、板橋地方法院95年度執字第
    35551 號債權憑證、金融監督管理委員會96年7 月26日金管
    銀 (六)字 第09600285840 號函（以上皆為影本）各1 份為
    證。
二、按返還擔保金，依民事訴訟法第106條準用同法第104條之規
    定，須符合：(一)應供擔保之原因消滅者；(二)供擔保人證明受
    擔保利益人同意返還者；(三)訴訟終結後，供擔保人證明已定
    20日以上之期間，催告受擔保利益人行使權利而未行使，或
    法院依供擔保人之聲請，通知受擔保利益人於一定期間內行
    使權利並向法院為行使權利之證明而未證明者之要件，法院
    得裁定返還擔保金。經查，聲請人主張之前揭事實，經本院
    依職權調閱95年度裁全字第2599號、95年度存字第1901 號
    、95年度執全字第1627號、98年度聲字第269 號等本院卷宗
    ，核閱屬實，且相對人受通知後迄未對聲請人為權利行使或
    提出權利行使之證明一節，亦有本院民事紀錄科查詢表2 紙
    、台灣台北地方法院98年7 月8 日北院隆文查字第09800039
    94號函覆在案。則聲請人依民事訴訟法第104 條第1 項第3
    款之規定聲請返還提存物，自無不合，應予准許。爰裁定如
    主文。
中    華    民    國    98    年    8     月    19    日
                 民事第一庭    法  官  陳雪玉
如不服本裁定應於送達後10日內向本院提出抗告狀，並應繳納抗
告費新台幣1000元。
上列正本證明與原本無異。
中    華    民    國    98    年    8     月    24    日
                               書記官  吳瓊英


司法院資訊處製作；財團法人民間司法改革基金會備份。
